臺灣臺北地方法院交通事件裁定　　 96年度交聲字第412號
　　異　議　人
　　即受處分人　甲○○
上列受處分人因違反道路交通管理處罰條例案件，對於臺北市交
通事件裁決所中華民國九十六年四月十一日所為之處分（原處分
案號：北市裁二字第裁二二—Ａ00000000號）聲明異議
，本院裁定如下：
    主    文
原處分撤銷。
甲○○汽車駕駛人，駕駛汽車行車速度，超過規定之最高時速六
十公里以上，處罰鍰新臺幣壹萬貳仟元，並吊扣該汽車牌照參個
月，且應接受道路交通安全講習，並記違規點數參點。
    理　　由
一、按汽車駕駛人，駕駛汽車行車速度，超過規定之最高時速六
    十公里以上，處新臺幣六千元以上二萬四千元以下罰鍰，並
    吊扣該汽車牌照三個月，且應接受道路交通安全講習，並記
    違規點數三點，道路交通管理處罰條例第四十三條第一項第
    二款、第四項、第五項前段，及第六十三條第一項第三款，
    分別定有明文。
二、本件異議人即受處分人甲○○所有之車號七○九○－ＨＫ號
    自小客車，經臺北市政府警察局大同分局員警逕行舉發於民
    國九十六年二月一日二十時五十八分，在臺北市○○路、敦
    煌路（北往南）路口，有「限速五十公里，經測時速一四○
    公里，超速八十公里以上未滿一百公里」之違規，受處分人
    於應到案日期前申訴，經原處分機關臺北市交通事件裁決所
    審查結果仍認受處分人有前開違規行為，而依道路交通管理
    處罰條例第四十三條第一項第二款、第四項規定，裁處罰鍰
    一萬二千元及吊扣汽車牌照三個月，並依同條例第六十三條
    第一項規定，記違規點數三點，且吊扣行照三個月等情，有
    卷附臺北市政府警察局舉發違反道路交通管理事件通知單（
    北市警交大字第Ａ00000000號）、臺北市交通事件
    裁決所違反道路交通管理事件裁決書（北市裁二字第裁二二
    —Ａ00000000號）及舉發違規相片一紙可稽。
三、受處分人異議意旨略以：舉發地點為一不甚寬敞之道路，且
    舉發時間為傍晚八時許，實無法高速行駛到時速一四○公里
    ，請查明該處之測速儀器是否有故障或類似情事云云。
四、訊據受處分人固不否認有於舉發時間駕車行經舉發違規地點
    之事實，惟矢口否認有何超速行為，辯稱：可能是測速機器
    故障云云。經查：
(一)、受處分人於前揭時地駕駛車輛超速違規之事實，有卷附舉發
    違規相片一紙可考，且據證人即舉發員警於本院調查中證稱
    ：本件是由臺北市○○路北向南方向及敦煌路口的固定測速
    桿照相測得超速，依據違規相片所示，於九十六年二月一日
    二十點五十八分三十八秒，車號七○九○－ＨＫ號自用小客
    車，時速為一四○公里，而該路口速限五十公里，有超速之
    情形，所以伊逕行舉發；該相片所示違規地點是承德路北往
    南方向與敦煌路口，該處是承德橋一下橋後，距橋下紅綠燈
    約三十至五十公尺處，測速器所在位置是在承德路北向南方
    向的中間安全島上；相片顯示在雷達感應範圍內只有本件被
    舉發之車輛，沒有受到其他車輛干擾的情形，如果相片顯示
    有二輛車，伊就不會舉發等語明確（見本院九十六年五月三
    十日訊問筆錄）；
(二)、受處分人雖以舉發違規時地不可能出現如此高速，而質疑測
    速儀器故障云云。惟查：本件舉發地點之測速儀器，業據經
    濟部標準檢驗局檢定合格，且仍在有效期間內等情，有臺北
    市政府警察局大同分局九十六年四月三十日北市警同分交字
    第○九六三一○七五二○○號函檢附之雷達測速儀檢定合格
    證書一份在卷可稽；又經本院函詢舉發機關關於舉發地點在
    本件舉發時間前後三日內（即九十六年一月三十一日零時起
    至同年二月二日二十四時止）之舉發情形，經覆稱該三日內
    共計舉發超速違規二十七件，而除本件車號七○九○－ＨＫ
    號之自用小客車聲明異議外，其餘並無異議情事等情，亦有
    臺北市政府警察局大同分局九十六年六月二十三日北市警同
    分交字第○九六三一三八四二○○號函附卷可考，則本件舉
    發時間前後，經由同一測速儀器拍照舉發之其他違規案件，
    並無以測速儀器故障為由而聲明異議之情形，實難認該測速
    儀器獨於拍攝本件違規相片時發生故障；再參以前述證人即
    舉發員警於本院調查中另證稱；伊負責本件違規路段之舉發
    勤務至少有十年的時間，依據伊的執勤經驗，晚間八時許的
    車輛比較少，時速是有可能達到一四○公里，且本件受處分
    人行進方向是往市區○○○段通常是往郊區方向的車輛比較
    多，往市區方向的車輛比較少等情（同見本院上開訊問筆錄
    ），本件受處分人質疑測速儀器故障乙節，並無相當證據足
    佐，委無可採。
五、綜上，本件受處分人確有駕駛汽車行車速度超過規定之最高
    時速六十公里以上（且為超速八十公里以上，未滿一百公里
    ）之違規行為，原處分機關依道路交通管理處罰條例第四十
    三條第一項第二款、第四項規定，裁處罰鍰一萬二千元及吊
    扣汽車牌照三個月，並依同條例第六十三條第一項規定，記
    違規點數三點，固非無據，然原處分機關卻逾越上開裁罰規
    定，加罰「吊扣行照三個月」，且漏未依同條例第四十三條
    第五項前段規定為「應接受道路交通安全講習」之諭知。是
    本件受處分人之異議雖無理由，惟原處分既有上開違誤，自
    應由本院將原處分撤銷，依違反道路交通管理處罰條例第四
    十三條第一項第二款、第四項、第五項前段，及第六十三條
    第一項第三款規定，裁處受處分人罰鍰一萬二千元，並吊扣
    汽車牌照三個月，且應接受道路交通安全講習，並記違規點
    數三點，如主文第二項所示，以資適法。
六、據上論斷，依道路交通案件處理辦法第二十條前段，裁定如
    主文。
中　　華　　民　　國　九十六　年　　六　　月　二十九　日
  　　　　　　　　　　　交通法庭  法　官　孫　曉　青
上正本證明與原本無異。
如不服本裁定，應於裁定送達後五日內，向本院提出抗告狀。
                        　　      書記官  郭　錦　賢
中　　華　　民　　國　九十六　年　　七　　月　  三　  日
